【裁判字號】    94,易,1363
【裁判日期】    950425
【裁判案由】    毒品危害防制條例
【裁判全文】
臺灣臺北地方法院刑事判決              94年度易字第1363號
公  訴  人  臺灣臺北地方法院檢察署檢察官
被      告  乙○○
                    10弄6號.
                    （另案於臺灣桃園監獄執行中）
上列被告因違反毒品危害防制條例案件，經檢察官提起公訴（94
年度毒偵字第1981號），本院判決如下：
    主  文
乙○○持有第一級毒品，累犯，處有期徒刑肆月，如易科罰金，
以參佰元折算壹日，扣案之第一級毒品海洛因柒包（合計驗餘淨
重拾柒點參肆柒壹公克）沒收銷燬之
    事  實
一、乙○○前因竊盜、違反麻醉藥品管理條例案件，經台灣台中
    地方法院於民國八十四年十一月十一日以八十三年度訴字第
    二三四七號案件判決判處有期徒刑三年、六月，應執行有期
    徒刑三年四月，復因竊盜案件，於八十六年一月九日經台灣
    南投地方法院以八十五年度訴字第二三號判決判處有期徒刑
    一年二月，於八十六年一月九日判決確定，上開各罪應執行
    有期徒刑四年，於八十八年十一月二十日假釋期滿，以已執
    行完畢論；詎其猶不知悔改，明知海洛因及ＭＤＭＡ分別為
    毒品危害防制條例第二條第二項第一、二款所規定之第一、
    二級毒品，不得非法持有之，竟仍於九十三年六月二十二日
    前之某日（正確日期不詳），無故持有第一級毒品海洛因七
    包（合計驗餘淨重十七點三四七一公克）、及第二級毒品Ｍ
    ＤＭＡ一顆（淨重零點一七一四公克，已全數鑑析用罄），
    並將上開物品攜至其所駕駛之ＩＷ—六二六五號自小客車上
    ，嗣於九十三年六月二十二日上午六時三十五分許，其駕駛
    前揭汽車搭載友人甲○○、丙○○，行經台北市中山區○○○路○段與錦州街口時，為警攔停實施臨檢盤查，並經乙○○之同意，當場於上揭自小客車後座上、其所有之男用手提
    袋內扣得上開第一、二級毒品。
二、案經台北市政府警察局中山分局報告台灣台北地方法院檢察
    署檢察官偵查起訴。
    理  由
一、證據能力部分：
    被告對於卷附各項證據方法之證據能力，於本院審判程序時
    ，表示均無意見（見本院卷第五十頁），本院審酌該等言詞
    陳述及書面陳述作成時之情況，並無不宜作為證據之情事，
    依刑事訴訟法第一百五十九條之五第一項規定，得作為證據
    。
二、訊據被告乙○○矢口否認有前揭持有第一、二級毒品之犯行
    ，辯稱：伊沒有施用海洛因、搖頭丸的習慣，僅有施用安非
    他命，扣案之毒品並非伊所有，是在甲○○的袋子內找到；
    袋子當時放在副駕駛座的腳踏板上，伊是因違規左轉為警盤
    查，當時伊僅持有一個男用小包包，後座男用手提袋是誰的
    伊不知道，副駕駛座的女用手提袋是甲○○的，後座是一位
    不知姓名的女子，後來查獲時跑掉，海洛因七包及搖頭丸一
    個都是甲○○的云云（參見本院卷第四九頁反面）。惟查：
  (一)於九十三年六月二十二日上午六時三十五分許，被告駕駛Ｉ
    Ｗ—六二六五號自小客車搭載友人甲○○、丙○○，行經台
    北市中山區○○○路○段與錦州街口時，為警攔停實施臨檢
    盤查，並經乙○○之同意，當場於上揭自小客車後座上之男
    用手提袋內扣得第一級毒品海洛因七包（合計驗餘淨重十七
    點三四七一公克）、及第二級毒品ＭＤＭＡ一顆（淨重零點
    一七一四公克）等情，業據被告於警詢、偵查及本院審理中
    自承不諱（參見九十三年度毒偵字第一四六二號，下簡稱偵
    卷第三十頁、九十三年度核退字第三八七九號卷第六至七頁
    及本院卷第四九頁反面），且有扣案之第一級毒品海洛因七
    包、及第二級毒品ＭＤＭＡ一顆可資佐證，而上開毒品經送
    國防部憲兵司令部刑事鑑識中心鑑驗結果，送驗之透明結晶
    物及藥丸確分屬第一級毒品海洛因（合計驗餘淨重十七點三
    四七一公克）、及第二級毒品ＭＤＭＡ（淨重零點一七七四
    公克，已全數鑑析用罄）無誤，此有國防部憲兵司令部刑事
    鑑識中心九十三年七月七日九三宇鑑字第七八五一號鑑驗通
    知書一份附卷可稽（參見偵卷第十二頁），是被告為警查獲
    時，其自小客車上後座之男用手提袋內確有第一、二級毒品
    乙節，應殆無疑義。是本件尚應審究者，乃上開第一、二級
    毒品係由何人持有。
  (二)上開扣案之第一、二級毒品所放置之男用手提袋係被告所有
    乙情，業據證人甲○○於本院審理中到庭結證陳稱：上開男
    用手提袋我上車時就有看到，當時車上沒有別人，那台車是
    被告的車，手提袋是被告所有等語甚詳（參見本院卷第一０
    四至一０五頁），核與證人丙○○於本院九十四年度訴字第
    八十號案件中結證所稱：我在錦州街口坐上乙○○的車，不
    到五分鐘就被警察攔檢，我上車時，後座就已經有放一個手
    提袋等語（參見九十四年度訴字第八十號案件九十四年九月
    六日審判筆錄第三頁），均屬相符，且被告於警詢中供稱：
    在伊手提袋內之犯罪證物伊不清楚從何而來，至於甲○○手
    提袋內之犯罪證物伊也不清楚從何而來等語（參見偵卷第三
    一頁），顯見其於警詢中均未否認上開男用手提袋係其所有
    ，是被告於本院審理中翻異前詞改稱：男用手提袋不知係何
    人所有云云，顯係事後卸責之詞，委不足採；從而上開男用
    手提袋暨其內扣案之第一、二級毒品應均係被告所持有，應
    至堪認定。綜上所述，本件事證明確，被告犯行洵堪認定，
    應予依法論科。
二、核被告所為，係犯毒品危害防制條例第十一條第一項、第二
    項之持有第一、二級毒品罪。其同時持有第一、二級毒品之
    行為，係一行為觸犯持有第一、二級毒品罪，為想像競合犯
    ，依刑法第五十五條之規定，應從一重之持有第一級毒品罪
    處斷。次查，被告持有第一級毒品之數量為十七點三四七一
    公克，已超過行政院公布之轉讓、持有毒品加重其刑之數量
    標準第二條第一款所定，轉讓、持有第一級毒品淨重五公克
    以上之標準，應依毒品危害防制條第十一條第四項之規定，
    加重其刑至二分之一。又被告前因竊盜、違反麻醉藥品管理
    條例案件，經台灣台中地方法院於八十四年十一月十一日以
    八十三年度訴字第二三四七號案件判決判處有期徒刑三年、
    六月，應執行有期徒刑三年四月，復因竊盜案件，於八十六
    年一月九日經台灣南投地方法院以八十五年度訴字第二三號
    判決判處有期徒刑一年二月，於八十六年一月九日判決確定
    ，上開各罪應執行有期徒刑四年，於八十八年十一月二十日
    假釋期滿，以已執行完畢論，其於前案執行完畢後五年內，
    再犯本件有期徒刑以上之罪名，為累犯，應依刑法第四十七
    條之規定加重其刑，並遞予加重之。爰審酌被告前有竊盜、
    施用毒品等多次前科，仍不知謹慎自持之素行，持有第一、
    二級毒品之數量，惟其甫持有後旋遭警查獲，尚未造成重大
    危害及其犯罪動機、目的、及犯後否認犯行之態度等一切情
    狀，量處如主文所示之刑，並諭知易科罰金之折算標準。扣
    案之第一級毒品海洛因七包（合計驗餘淨重十七點三四七一
    公克，係查獲之毒品，應依毒品危害防制條例第十八條第一
    項前段之規定沒收銷燬之。另扣案之第二級毒品ＭＤＭＡ一
    顆（淨重零點一七一四公克），已於鑑定時全數鑑析用罄，
    自無宣告沒收銷燬之必要，併予敘明。
據上論斷，應依刑事訴訟法第二百九十九條第一項前段，毒品危
害防制條例第十一條第一項、第二項、第四項、第十八條第一項
前段，刑法第十一條前段、第五十五條、第四十七條、第四十一
條第一項前段，罰金罰鍰提高標準條例第二條，判決如主文。
本案經檢察官鄭克盛到庭執行職務。
中    華    民    國    95    年    4    月    25     日
                  刑事第十三庭  審判長法官 朱瑞娟
                                      法官 鍾素鳳
                                      法官 吳佳薇
上正本證明與原本無異。
如不服本判決，應於判決送達後10日內向本院提出上訴狀（應抄
附繕本）。告訴人或被害人如對於本判決不服者，應具備理由請
求檢察官上訴，其上訴期間之計算係以檢察官收受判決正本之日
期為準。
中    華    民    國    95    年    4     月    26    日
                                     書記官 潘文賢
附錄本判決論罪之法條：
毒品危害防制條例第11條
持有第一級毒品者，處3年以下有期徒刑、拘役或新臺幣5萬元以
下罰金。
持有第二級毒品者，處2年以下有期徒刑、拘役或新臺幣3萬元以
下罰金。


司法院資訊處製作；財團法人民間司法改革基金會備份。
